臺灣高雄地方法院刑事判決　　　　　 100年度審訴字第2749號
公　訴　人　臺灣高雄地方法院檢察署檢察官
被　　　告　廖燕明
上列被告因毒品危害防制條例案件，經檢察官提起公訴（100年
度偵字第21985 號），嗣因被告就被訴事實為有罪之陳述，經本
院依簡式審判程序審理，判決如下：
    主  文
廖燕明施用第一級毒品，累犯，處有期徒刑拾月，扣案之第一級
毒品海洛因貳包（合計驗餘淨重壹點陸壹公克，含包裝袋貳只）
，均沒收銷燬之；又施用第二級毒品，累犯，處有期徒刑伍月，
扣案之第二級毒品甲基安非他命貳包（合計驗餘淨重零點貳肆捌
公克，含包裝袋貳只），均沒收銷燬之。應執行有期徒刑壹年壹
月，扣案之第一級毒品海洛因貳包（合計驗餘淨重壹點陸壹公克
，含包裝袋貳只）、第二級毒品甲基安非他命貳包（合計驗餘淨
重零點貳肆捌公克，含包裝袋貳只），均沒收銷燬之。
    事  實
一、廖燕明前於民國94年間因施用毒品案件，分別經本院以94年
    度毒聲字第1536號、2125號裁定送觀察、勒戒及強制戒治後
    ，於95年4 月20日執行完畢釋放出所，並經檢察官為不起訴
    處分確定。復於5 年內因再犯施用毒品案件，經本院以100
    年度審訴字第203 號判處有期徒刑7 月確定。另於86年間因
    贓物、違反肅清煙毒條例、懲治盜匪條例等案件，經本院分
    別以86年度訴字第3787號判決處有期徒刑3 月、86年度訴字
    第2652號判決處有期徒刑3 年8 月、7 月，應執行有期徒刑
    4 年、86年度訴字第3142號判決處有期徒刑7 年4 月，上開
    3 案合併定應執行有期徒刑11年7 月確定，嗣因假釋、撤銷
    假釋並經減刑為9 年7 月確定，應執行殘刑有期徒刑3 年7
    月18日；又於94年間因贓物案件經本院以94年度簡字第6962
    號判決處拘役55日，經減刑為拘役27日。上開殘刑與拘役接
    續執行，於98年12月24日縮刑期滿執行完畢。詎其仍不知悔
    改並戒絕毒癮，基於施用第一級毒品海洛因之犯意，於100
    年6 月19日23時許，在其位於高雄市○○區○○路4 段277
    號住處內，以針筒注射之方式，施用第一級毒品海洛因1 次
    ；復於同（19）日上午某時，於上開住處內，以將第二級毒
    品甲基安非他命置入玻璃球內燒烤，吸食其煙霧之方式，施
    用第二級毒品甲基安非他命1 次。嗣於100 年6 月20日11時
    許，於高雄市小港區○○○○街61號前，因形跡可疑為警盤查
    ，當場扣得海洛因2小包（合計驗餘淨重壹點陸壹公克）及
    甲基安非他命2小包（合計驗餘淨重零點貳肆捌公克），經
    採集其尿液送驗，檢驗結果呈嗎啡、可待因、安非他命及甲
    基安非他命之陽性反應，而悉上情。
二、案經高雄市政府警察局小港分局報請臺灣高雄地方法院檢察
    署檢察官偵查起訴。
    理  由
一、本件被告所犯為死刑、無期徒刑、最輕本刑為3年以上有期
    徒刑以外之罪，其於準備程序中就被訴事實為有罪之陳述，
    經本院告知簡式審判程序之旨，並聽取當事人意見後，合議
    庭認宜進行簡式審判程序，爰依刑事訴訟法第273條之1第1
    項規定，裁定由受命法官獨任進行簡式審判程序，合先敘明
    。
二、上開犯罪事實業據被告廖燕明於偵查中及本院審理時坦承不
    諱；又其為警所採集尿液經送檢驗後結果呈安非他命、甲基
    安非他命、嗎啡、可待因陽性反應，有高雄市政府警察局小
    港分局毒品案件嫌疑人尿液代碼－姓名對照登記表（檢體編
    號：J100305 ）及台灣檢驗科技股份有限公司100 年07月06
    日濫用藥物檢驗報告（檢體編號：J100305 ）各1 份附卷可
    稽；另扣案之海洛因2包（合計驗餘淨重1.61公克、純質淨
    重1.26公克）及甲基安非他命2包（驗後淨重分別為0.176公
    克、0.072公克），經送鑑驗結果，確含第一、二級毒品海
    洛因、甲基安非他命成分，有卷附法務部調查局濫用藥物實
    驗室100年7月14日調科壹字第10023015960號鑑定書1份及高
    雄醫學大學附設中和紀念醫院100年9月27日檢驗報告(報告
    編號：00000-000、00000-000)共2份附卷可參，足徵被告自
    白核與事證相符，自得為認定被告犯罪之依據，故本案事證
    明確，被告施用第一、二級毒品之犯罪事實堪以認定。又本
    件被告因施用毒品案件，有如事實欄所載之觀察、勒戒執行
    完畢後5年內，再犯施用毒品罪而經依法追訴處罰等事實，
    此有卷附本院院內索引卡紀錄表、臺灣高等法院被告前案紀
    錄表各1份在卷可按。被告既曾於「5年內再犯」，且經法院
    判處罪刑確定，被告復於本件施用第一、二級毒品為警查獲
    ，即非屬毒品危害防制條例第20條第3項所定「5年後再犯」
    之情形，仍應依法論罪科刑。
三、核被告所為，係犯毒品危害防制條例第10條第1 項、第2 項
    之施用第一、二級毒品罪。被告施用第一、二級毒品海洛因
    、甲基安非他命前持有之低度行為，應為施用之高度行為所
    吸收，不另論罪。被告所犯上開施用第一、二級毒品罪，犯
    意各別，行為互殊，應予分論併罰。又被告有如前所載之犯
    罪科刑及執行情形，有臺灣高等法院被告前案紀錄表1 份在
    卷可查，其於受有期徒刑執行完畢後，5 年內故意再犯本件
    有期徒刑以上之罪，為累犯，應各依刑法第47條第1 項規定
    ，加重其刑。本院審酌被告前因施用毒品案件，歷經觀察、
    勒戒及法院科刑判決後，仍未能徹底戒絕毒品，顯見其並無
    堅定戒癮之意志，惟考量其犯罪後坦承犯行，及施用毒品本
    質上係屬戕害自身健康之行為，尚未直接危害他人，反社會
    性之程度顯然較低，及其犯罪之動機、目的、手段、智識程
    度等一切情狀，量處如主文所示之刑，並依刑法第51條第5
    款之規定，定其應執行刑，以示懲儆。
四、至扣案之海洛因及甲基安非他命各2 包經送驗結果，確含第
    一、二級毒品海洛因、甲基安非他命之成分，業已認明如前
    ，爰依毒品危害防制條例第18條第1 項前段之規定，諭知沒
    收銷燬之；而包覆扣案毒品之包裝袋，因其內毒品難以析離
    ，亦無析離實益，自應整體視為毒品，不問屬於犯人與否，
    均應依毒品危害防制條例第18條第1 項前段之規定，為沒收
    銷燬之諭知。至鑑驗耗損之毒品，既已滅失，毋庸宣告沒收
    銷燬之，附此敘明。
 據上論斷，應依刑事訴訟法第273 條之1第1 項、第299 條第1
項前段，毒品危害防制條例第10條第1 項、第2 項、第18條第1
項前段，刑法第11條、第47條第1 項、第51條第5 款、第9 款，
判決如主文。
本案經檢察官林圳義到庭執行職務。
中    華    民    國   100    年    10    月    26    日
                      刑事第十庭  法  官  廖建瑜
以上正本證明與原本無異。
如不服本判決應於收受送達後10日內向本院提出上訴書狀，並應
敘述具體理由；如未敘述上訴理由者，應於上訴期間屆滿後20日
內向本院補提理由書（均須按他造當事人之人數附繕本）「切勿
逕送上級法院」。
中    華    民    國   100    年    10    月    26    日
                                  書記官  李崑良
附錄本案論罪科刑法條：
毒品危害防制條例第10條
施用第一級毒品者，處 6 月以上 5 年以下有期徒刑。
施用第二級毒品者，處 3 年以下有期徒刑。